# @陈版主，同一合同下的应付账款和预付账款是否规定必须抵消

提问人：244381403 时间：2023-03-07 18:16:54
@chenyiwei 陈版主，您好！
在会计制度下，是否有相关规定，对于同一合同下的应付账款和预付账款必须相抵消体现在审计报告上？或者会计的原则上是否有相关需求？有相关的文件特地规定吗？谢谢！

回答人：chenyiwei
一般情况下，针对同一供应商、同一合同项下的应付账款和预付账款需抵销按净额列报。这里的主要依据是《民法典》合同编中关于债权、债务抵销权的规定。